臺灣臺北地方法院交通事件裁定　　　　　　　　　九十一年度交聲字第一三二二號
　　異　議　人
　　即受處分人　聖普交通事業有限公司
　　代　表　人　廖本昌
右列異議人即受處分人因違反道路交通管理處罰條例案件，對於臺北市交通事件裁決
所中華民國九十一年八月十九日所為之處分（原處分案號：北市裁三字第車裁二二－
Ｚ00000000號）聲明異議，本院裁定如左：
        主      文
異議駁回。
        理      由
一、按汽車有燈光、雨刮、喇叭、照後鏡、排氣管、消音器或其他設備不全，或擅自
    增、減、變更原有規格之設備，或損壞不予修復之情形者，處汽車所有人新臺幣
    （下同）九百元以上一千八百元以下罰鍰，道路交通管理處罰條例第十六條第一
    項第二款定有處罰規定。
二、本件案外人黎思驊於民國九十一年五月十四日零時二十二分許，駕駛異議人即受
    處分人聖普交通事業有限公司所有之車號三Ａ－○九五號營業用小客車行經國道
    三號高速公路北向四十八公里處，為內政部警政署國道公路警察局第六隊警員郭
    司仁舉發前揭營業用小客車後車燈毀損不亮，認受處分人有違反道路交通管理處
    罰條例第十六條第一項第二款規定之行為，逕行掣發公警局交字第Ｚ00000
    000號舉發道路交通管理事件通知單指定應到案日期（九十一年五月二十九日
    ）予以舉發，嗣因受處分人未於應到案日期前提出申訴，原處分機關請舉發單位
    調查結果，仍認受處分人確有前揭違規行為，乃於九十一年八月十九日依道路交
    通管理處罰條例第十六條第一項第二款及違反道路交通管理事件統一裁罰基準表
    規定，裁處受處分人一千八百元罰鍰之處分。
三、訊據受處分人否認其所有之前揭車號三Ａ－○九五號營業用小客車有後車燈損壞
    之事實，認其並無任何違反道路交通管理處罰條例規定之行為，並辯稱：其自始
    從未曾收領違反道路交通管理事件通知單云云。經查：受處分人所有，由黎思驊
    駕駛之前揭車號三Ａ－○九五號營業用小客車，於九十一年五月十四日零時二十
    二分許，行經國道三號公路四十八公里北向處，因後車燈損壞不亮為內政部警政
    署國道高速公路警察局警員郭司仁當場舉發之事實，有卷附內政部警政署國道高
    速公路警察局舉發違反道路交通管理事件通知單影本一紙可按，該通知單影本之
    舉發日期為九十一年五月十四日，且收受通知聯者簽章欄內有駕駛人黎思驊之簽
    名，足證駕駛人黎思驊已於舉發當時收受該舉發通知單（如附件），本件受處分
    人仍空言否認，稱未曾收領違反道路交通管理事件通知單云云，即不可採。次按
    道路交通管理處罰條例第十六條第一項第二款規定之立法意旨在於保障消費者及
    用路人安全，避免車輛設備損壞未加修復即行駛於道路之危險，前揭車輛後車燈
    損壞，受處分人為前揭車輛之所有權人，與駕駛人黎思驊均有義務在行車前檢查
    車輛之燈光、雨刮、喇叭、照後鏡、排氣管、消音器或其他設備是否完全，況後
    車燈是否損壞顯而易見，竟疏未查覺，在尚未修復之際猶行駛於道路上，即與該
    禁止規定之立法意旨有違，本件由員警當場攔停稽查，依上揭立法意旨，自應依
    法舉發，受處分人所辯無非係卸責之詞，不足採信。從而，就前揭營業用小客車
    後車燈毀損不亮之違規事實，原處分機關依道路交通管理處罰條例第十六條第一
    項第二款及違反道路交通管理事件統一裁罰標準表規定裁處受處分人一千八百元
    罰鍰之處分，核無不符。本件聲明異議為無理由，應予駁回。據上論斷，應依道
    路交通案件處理辦法第十九條，裁定如主文。
中      華      民      國        九十一      年    十一    月    十八  日
                                  臺灣臺北地方法院交通法庭
                                      法    官  吳  孟  良
右正本證明與原本無異。
如不服本裁定，應於裁定送達後五日內向本院提出抗告狀。
                                      書 記 官  田  華  仁
中      華      民      國        九十一      年    十一    月    十八  日
